臺灣宜蘭地方法院刑事裁定
110年度訴字第365號
公  訴  人  臺灣宜蘭地方檢察署檢察官
被      告  謝志忠



被      告  吳芷葇



被      告  楊柏豪


被      告  黃崇閔


被      告  呂承恩


被      告  林暐傑


選任辯護人  陳俊廷律師
被      告  林善安






            游溢凱



被      告  李致唯



選任辯護人  高紫庭律師
被      告  林郁恒


被      告  陳家慶



被      告  林韋汎


上列被告等因組織犯罪防制條例等案件，本院於中華民國111年3
月21日所為之判決之原本及其正本有誤寫，應裁定更正如下： 
    主  文
原判決之原本及其正本如附表「原記載」欄所示之記載，應分別
更正如附表「更正記載」欄所示之記載。 
    理  由
一、按判決如有誤寫、誤算或其他類此之顯然錯誤者，法院得依
    聲請或依職權以裁定更正；其正本與原本不符者，亦同，民
    事訴訟法第232條第1項定有明文。而刑事裁判文字，顯係誤
    寫，而不影響於全案情節與判決之本旨者，參照民事訴訟法
    第232條規定，原審法院得以裁定更正之，業經司法院大法
    官會議釋字第43號解釋在案。
二、查本院110年度訴字第365號於民國111年3月21日作成之刑事
    判決，其原本及正本之附表部分有如本裁定附表「原記載」
    欄所示之誤寫，且上開誤寫部分並不影響全案情節與判決本
    旨，依前開說明，自均應更正為如附表「更正記載」欄所示
    ，爰裁定更正如主文所示。
三、依刑事訴訟法第220條，裁定如主文。
中　　華　　民　　國　　111 　年　　4 　　月　　26　　日
                  刑事第五庭  法  官　陳嘉瑜
以上正本證明與原本無異。　　　　　　　　　
如不服本裁定，應於送達後5日內，向本院提出抗告狀。（需附
繕本）
中　　華　　民　　國　　111 　年　　4 　　月　　27　　日
                              書記官  蕭欣怡 
附表
編號 出處 原記載 更正記載 1 附表二編號5「匯入帳戶」欄 中華郵政（000－00000000000000號）帳戶 中華郵政（000-00000000000000號、000-00000000000000號）帳戶、國泰世華銀行（000-000000000000號）帳戶 2 附表二編號6「匯入帳戶」欄 兆豐銀行（000－00000000000號）帳戶 玉山銀行（000-0000000000000號）帳戶、中國信託商業銀行（000-000000000000號、000-000000000000號、000-000000000000號）帳戶、台中商銀（000-000000000000號）帳戶、臺灣銀行（000-000000000000號）、中華郵政（000-00000000000000號、000-00000000000000號）帳戶、元大銀行（000-00000000000000號）帳戶、兆豐銀行（000-00000000000號）帳戶、臺灣中小企銀（000-00000000000號）帳戶 3 附表二編號9「匯入帳戶」欄 玉山銀行（000－0000000000000號）帳戶 中華郵政（000-00000000000000號）帳戶、玉山銀行（000-0000000000000號）帳戶、國泰世華銀行（000-000000000000號）帳戶 4 附表二編號10「匯入帳戶」欄 上海商業儲蓄銀行 兆豐銀行（000-00000000000號）帳戶、中華郵政（000-0000000000000000號）帳戶、上海商業儲蓄銀行（000-00000000000000號）帳戶、永豐銀行帳戶（000-00000000000000號）帳戶 5 附表二編號12「匯入帳戶」欄 中國信託商業銀行（000－000000000000號）帳戶 中國信託商業銀行（000-000000000000號）帳戶、國泰世華銀行（000-000000000000號）帳戶 6 附表二編號13「匯入帳戶」欄 中國信託商業銀行（000－000000000000號）帳戶 玉山銀行（000-000000000000號）帳戶、中國信託商業銀行（000-000000000000號）帳戶 7 附表二編號14「匯入帳戶」欄 中國信託商業銀行（000－000000000000號）帳戶 中華郵政（000-0000000000000000號）帳戶、中國信託商業銀行（000-000000000000號）帳戶 8 附表二編號16「匯入帳戶」欄 中華郵政（000－00000000000000號）帳戶 中華郵政（000-00000000000000號）帳戶、聯邦銀行（000-00000000000000號、000-00000000000000號、000-00000000000000號、000-00000000000000號）帳戶、台新銀行（000-0000000000000000號）帳戶 9 附表二編號18「匯入帳戶」欄 中華郵政及中國信託（000－000000000000號）帳戶 中華郵政（000-00000000000號）帳戶、中國信託商業銀行（000-000000000000號）帳戶、玉山銀行（000-0000000000000000號）帳戶 10 附表二編號20「匯入帳戶」欄 兆豐銀行（000－00000000000號）帳戶 中國信託商業銀行（000-000000000000號）帳戶、兆豐銀行（000-00000000000號）帳戶、中華郵政（000-00000000000000號）帳戶、玉山銀行（000-0000000000000號）帳戶、彰化銀行（000-00000000000000號）帳戶 11 附表二編號21「匯入帳戶」欄 玉山銀行（000－0000000000000號）帳戶 玉山銀行（000-00000000000000號）帳戶、臺灣銀行（000-000000000000號）帳戶、中華郵政（000-00000000000000號）帳戶、臺灣中小企銀（000-000000000000號）帳戶、國泰世華銀行（000-000000000000號）帳戶 12 附表二編號22「匯入帳戶」欄 玉山銀行（000－0000000000000號）帳戶 玉山銀行（000-0000000000000號、000-0000000000000號）帳戶、中華郵政（000-00000000000000號）帳戶、中國信託商業銀行（000-000000000000號）帳戶 13 附表二編號23「匯入帳戶」欄 中華郵政（000－00000000000000號）帳戶 中華郵政（000-00000000000000號）帳戶、中國信託商業銀行（000-000000000000號）帳戶、玉山銀行（000-0000000000000號）帳戶 14 附表三編號5「匯入帳戶」欄 中華郵政（000－00000000000000號）帳戶 新光銀行（000-000000000000號）帳戶 15 附表四編號1「匯入帳戶」欄 中華郵政（000－00000000000000號）帳戶 花旗商銀（000-0000000000000000號）帳戶、中華郵政（000-0000000000000000號、000-00000000000000號、000-00000000000000號、000-00000000000000號、000-0000000000000000號）帳戶、合作金庫銀行（000-000000000000號）帳戶、玉山銀行（000-0000000000000號）帳戶、永豐銀行（000-00000000000000號）帳戶、中國信託商業銀行（000-000000000000號、000-000000000000號）帳戶、臺灣銀行（000-0000000000000000號）帳戶、台新銀行（000-0000000000000000號）帳戶、國泰世華商業銀行（000-0000000000000000號）帳戶 16 附表四編號2「匯入帳戶」欄 中國信託商業銀行（000－000000000000號）帳戶 中國信託商業銀行（000-0000000000000000號）帳戶、華南銀行（000-0000000000000000號）帳戶、台新銀行（000-0000000000000000號）帳戶、國泰世華商業銀行（000-000000000000號）帳戶 17 附表四編號6「匯入帳戶」欄 合作金庫銀行（000－0000000000000號、帳戶 合作金庫銀行（000-0000000000000號）帳戶 18 附表四編號7「匯入帳戶」欄 中國信託商業銀行（000－000000000000號） 中國信託商業銀行（000-000000000000號）帳戶、中華郵政（000-0000000000000000號、000-0000000000000000號、000-0000000000000000號）帳戶、合作金庫銀行（000-0000000000000000號）帳戶、玉山銀行（000-0000000000000000號）帳戶 19 附表四編號8「匯入帳戶」欄 中華郵政（000－00000000000000號）帳戶 中華郵政（000-0000000000000000號、000-0000000000000000號）帳戶 20 附表四編號9「匯入帳戶」欄 中國信託商業銀行（000－000000000000號） 中國信託商業銀行（000-000000000000號）帳戶、中華郵政（000-00000000000000號）帳戶 21 附表四編號10「匯入帳戶」欄 中國信託商業銀行（000－000000000000號） 中國信託商業銀行（000-000000000000號）帳戶、中華郵政（000-00000000000000號）帳戶 22 附表四編號11「匯入帳戶」欄 中華郵政（000－00000000000000號）帳戶 中華郵政（000-00000000000000號）帳戶、第一銀行（000-0000000000000000號）帳戶、台新銀行（000-0000000000000000號）帳戶、連線銀行（000-0000000000000000號）帳戶 23 附表四編號12「匯入帳戶」欄 中國信託商業銀行（000－000000000000號）帳戶及玉山銀行（000－0000000000000號） 中國信託商業銀行（000-000000000000號）帳戶、玉山銀行（000-000000000000號、000-000000000000號）帳戶 24 附表四編號13「匯入帳戶」欄 中國信託商業銀行（000－000000000000號、000－000000000000號）帳戶 中國信託商業銀行（000-0000000000000000號、000-0000000000000000號）帳戶、國泰世華商業銀行（000-0000000000000000號）帳戶、臺灣銀行（000-0000000000000000號、000-0000000000000000號）帳戶 25 附表四編號15「匯入帳戶」欄 中國信託商業銀行（000－000000000000號）帳戶 中國信託商業銀行（000-000000000000號）帳戶、國泰世華商業銀行（000-0000000000000000號）帳戶 26 附表四編號16「匯入帳戶」欄 中國信託商業銀行（000－000000000000號）帳戶 中國信託商業銀行（000-000000000000號）帳戶、聯邦銀行（000-00000000000號）帳戶